# 试车资本化问题

提问人：liu42644268 时间：2021-05-26 15:15:30
如题，公司现进行生产中间环节的扩产，本次新建的中间环节产线包含多个功能相同的生产设备，目前该产线生产技术指标已达标，公司已将相关设备转固，但试产过程中由于该产线处于生产中间环节，且同时存在目前在产产线掺杂的在产品，公司未将不同产线的该环节半成品进行区分，同时公司将该产线的能耗、人工予以了资本化，但所生产产品销售收入及材料成本直接计入了当期损益。 1 、该等处理我认为不谨慎，亦不符合会计准则要求，应考虑将全部试车收益及支出资本化，但限于企业生产数据统计存在瑕疵，是否全部试车收益及支出计入当期损益更为恰当？
2 、那么转固时点是否仍可以按照设备供应商及生产部门等出具的验收报告作为转固依据，而非试产之初即进行转固？
3 、同时，由于存在多个功能相同的设备，限于验收需要全部一并进行验收，但是是否应当在某一台设备生产达标时进行转固，而不应等待全部设备验收时进行转固呢？
向大家请教一下，谢谢。

回答人：chenyiwei
1 、试车支出及收益资本化是合理的。实务中能否接受全部计入损益的处理，取决于重要性原则的考虑。
2 、由于“本次新建的中间环节产线包含多个功能相同的生产设备”，故理论上应按每一台设备通过验收时分别转固。
3 、根据《企业会计准则第 17 号——借款费用》第十三条：“购建或者生产符合资本化条件的资产需要试生产或者试运行的，在试生产结果表明资产能够正常生产出合格产品、或者试运行结果表明资产能够正常运转或者营业时，应当认为该资产已经达到预定可使用或者可销售状态”。因此转固时点应当是通过验收时，而非试产之初即进行转固。